【裁判字號】    99,抗,147
【裁判日期】    990526
【裁判案由】    撤銷緩刑
【裁判全文】
臺灣高等法院臺南分院刑事裁定   九十九年度抗字第一四七號
受刑人
即抗告人  甲○○
上列抗告人因撤銷緩刑案件，不服臺灣臺南地方法院中華民國九
十九年三月三十一日裁定（九十九年度撤緩字第二十三號），提
起抗告，本院裁定如下：
    主    文
抗告駁回。
    理    由
一、抗告意旨略以：本人為單親媽媽需承擔家計，有年邁老母與
    一女尚待扶養，又須繳交房租，雖受緩刑宣告，惟保護管束
    之義務勞務與生計之維持間無法兼顧，並非故意不履行檢察
    官所指定之義務勞務，希望庭上斟酌，本人已有悔改之心，
    望能裁定易科罰金並能以分期繳款方式為之云云。
二、按受緩刑之宣告而有下列情形之一，足認原宣告之緩刑難收
    其預期效果，而有執行刑罰之必要者，得撤銷其宣告：(一)緩
    刑前因故意犯他罪，而在緩刑期內受得易科罰金之有期徒刑
    、拘役或罰金之宣告確定者。(二)緩刑期內因故意犯他罪，而
    在緩刑期內受得易科罰金之有期徒刑、拘役或罰金之宣告確
    定者。(三)緩刑期內因過失更犯罪，而在緩刑期內受有期徒刑
    之宣告確定者。(四)違反第七十四條第二項第一款至第八款所
    定負擔情節重大者；刑法第七十五條之一第一項定有明文。
    緩刑宣告是否得撤銷，除須符合刑法第七十五條之一第一項
    各款之要件外，並採裁量撤銷主義，賦予法院撤銷與否之權
    限，故於第一項規定：「足認原宣告之緩刑難收其預期效果
    ，而有執行刑罰之必要」，供作審認之標準。亦即於上揭「
    得」撤銷緩刑之情形，由法官依職權本於合目的性之裁量，
    妥適審酌被告所犯前後數罪間，關於法益侵害之性質、再犯
    之原因、違反法規範之情節是否重大、被告主觀犯意所顯現
    之惡性及其反社會性等情，是否已使前案原為促使惡性輕微
    之被告或偶發犯、初犯改過自新而宣告之緩刑，已難收其預
    期之效果，而確有執行刑罰之必要。
三、經查：
(一)本件抗告人甲○○前因賭博案件經臺灣臺南地方法院於民國
    （下同）九十七年九月八日以九十七年度簡字第二五一一號
    刑事簡易判決判處有期徒刑四月，如易科罰金，以新臺幣一
    千元折算一日。緩刑二年，緩刑期間付保護管束，並應於判
    決確定後至檢察官所指定之公益團體、地方自治團體或社區
    提供二百四十小時之義務勞務，於九十七年九月三十日確定
    在案。
(二)抗告人從事酵素直銷事業，工作時間較有彈性，且抗告人於
    九十七年十二月八日、九日自八時起至十二時三十分止，亦
    有在財團法人天主教伯利恆文教基金會為義務勞務，有臺灣
    臺南地方法院檢察署執行保護管束情況約談報告表（見九十
    九年度執聲字第二五三號第十頁）、臺灣臺南地方法院檢察
    署執行保護管束重要記事表（見九十九年執聲字第二五三號
    第十一頁）、臺灣臺南地方法院檢察署義務勞務工作日誌（
    見九十九年執聲字第二五三號第十六頁）附卷可考，足見抗
    告人實有充分時間依其經濟及工作狀況履行負擔，竟故意不
    履行，而於判決後迄今僅於前揭二日履行義務勞務，顯然抗
    告人並無切實履行上開負擔之真意，無視法院諭知緩刑予自
    新之機會，難認抗告人於犯後有生悔意，致原宣告之緩刑尚
    未能使得抗告人悛悔向上，難收其預期效果，因認有執行刑
    罰之必要。原審審酌抗告人經督導多次聯繫，並告知其未完
    成勞務之法律效果（撤銷緩刑），抗告人均表示無繼續服義
    務勞務之意願，有臺灣臺南地方法院檢察署執行保護管束情
    況訪視報告表在卷可參（見九十九年度執聲字第二五三號第
    十八頁、第十九頁），且觀護人於九十八年十月二十一日之
    訪視紀錄載明抗告人稱「希望本件能撤銷改以易科罰金執行
    四個月的徒刑」，有臺灣臺南地方法院檢察署執行保護管束
    情況訪視報告表附卷可稽（見九十九年執聲字第二五三號第
    十九頁），而認定抗告人已違反刑法第七十四條第二項第五
    款所定負擔情節重大，合於刑法第七十五條之一第一項第四
    款所定得撤銷緩刑之要件，因而裁定撤銷抗告人之緩刑宣告
    。本院經核原審裁定認事用法，並無不當。
四、抗告人抗告意旨：因須分擔家計無法履行義務勞務，希望能
    分期繳納罰金云云，亦認無執行緩刑之必要，然是否得易科
    罰金，則須由執行檢察官裁量。是抗告人提起本件抗告，為
    無理由，應予駁回。
五、據上論結，應依刑事訴訟法第四百十二條，裁定如主文。
中    華    民    國    99    年    5     月    26    日
                  刑事第一庭審判長法官  茆  臺  雲
                                  法官  王  明  宏
                                  法官  蔡  長  林
以上正本證明與原本無異。
不得再抗告。
                                書記官  李  培  薇
中    華    民    國    99    年    5     月    26    日

司法院資訊處製作；財團法人民間司法改革基金會備份。
